【裁判字號】    97,上易,290
【裁判日期】    970909
【裁判案由】    返還房屋等
【裁判全文】
臺灣高等法院民事判決                 97年度上易字第290號
上  訴  人  甲○○
訴訟代理人  徐志明律師
            黃坤鍵律師
被  上訴人  丙○○
            丁○○
共      同
訴訟代理人  張世興律師
複  代理人  乙○○
上列當事人間請求給付租金等（返還房屋等）事件，上訴人對於
中華民國九十七年一月十日台灣台北地方法院九十六年度訴字第
三六四七號第一審判決提起上訴，經本院於九十七年八月二十六
日言詞辯論終結，判決如下：
    主    文
上訴駁回。
第二審訴訟費用由上訴人負擔。
    事 實 及 理 由
一、本件上訴人聲明求為判決：(一)原判決廢棄。(二)被上訴人應連
    帶給付上訴人新台幣（下同）四十萬一千七百五十四元及其
    中十七萬七千二百二十六元自起訴狀繕本送達之翌日起；其
    中二十二萬二千五百元自民國（下同）九十六年六月十四日
    起；其餘二千零二十八元自九十六年六月七日起，均至清償
    日止，按年息百分之五計算之利息。
    被上訴人聲明求為判決：上訴駁回。
二、上訴人起訴主張：被上訴人丙○○邀同被上訴人丁○○為連
    帶保證人，於九十五年三月九日向伊承租伊所有門牌號碼臺
    北市○○○路七六號三樓房屋（下稱系爭房屋），經營醫療
    診所，簽訂房屋租賃契約（下稱系爭租賃契約），約定租賃
    期間自九十五年六月十日起，至一百年六月九日止，每月租
    金六萬七千元，被上訴人丙○○並於簽約時給付伊相當於三
    個月租金計二十萬一千元之押租金。系爭房屋本得供診所使
    用，且臺北市政府工務局函覆明確說明免辦理變更使用執照
    ，臺北市政府衛生局亦核發營業執照予被上訴人丙○○，足
    證系爭房屋得供診所使用，並無違法使用之問題。至逸仙首
    馥公寓大廈管理委員會（下稱逸仙大廈管委會）之阻擾或聲
    請定暫時狀態之處分，均屬非理性之干擾行為。詎被上訴人
    丙○○自九十五年十月十日起即未依約給付租金，經以上開
    押租金抵充至九十六年三月九日止之租金後，尚積欠伊十七
    萬七千二百二十六元之租金，伊業以起訴狀之送達為終止系
    爭租賃契約之意思表示，則被上訴人丙○○自九十六年三月
    十日起，至同年六月十四日止，即受有相當於租金之不當得
    利共計十六萬七千五百元；又被上訴人丙○○將系爭房屋作
    為經營源逢診所之用，逸仙大廈管委會決議系爭房屋自九十
    五年六月份起，每月管理費除原應支付之六千四百二十一元
    外，應再支付一萬零六百九十四元，共為一萬七千一百十五
    元，依系爭租賃契約第十五條之約定，應由被上訴人丙○○
    負擔，然其自九十五年六月份起，迄返還系爭房屋之日止，
    均未給付，經伊與逸仙大廈管委會以五萬五千元成立調解；
    又被上訴人丙○○自九十五年十月份起，至九十六年六月份
    止，積欠電費、設備維持費等共計二千零二十八元，伊亦得
    請求其返還；又被上訴人丁○○為連帶保證人，自應負連帶
    保證責任等情，爰依系爭租賃契約之約定、及連帶保證、不
    當得利之法律關係，求為命被上訴人連帶給付如上訴聲明所
    示金額之判決。
    被上訴人則以：被上訴人丙○○承租系爭房屋之目的在經營
    醫療診所，為上訴人所明知，嗣於系爭租賃契約簽訂後，租
    期尚未開始前，逸仙大廈區分所有權人會議於九十五年四月
    十五日修改住戶規約，限制二樓以上之房屋不得申請為商業
    用途，上訴人竟未極力協調溝通，復予隱瞞，致被上訴人丙
    ○○經營之源逢診所開始營業後，即遭逸仙大廈管委會百般
    阻擾，客戶為之卻步，嗣該管委會更向原審法院聲請定暫時
    狀態之處分，經裁定准許後，並據以聲請強制執行，禁止被
    上訴人丙○○將系爭房屋作為醫療診所之非住宿使用，否則
    ，將遭拘提、管收或處怠金，上訴人均未積極協調處理，亦
    未對上開定暫時狀態之處分提起抗告，而任由被上訴人丙○
    ○自行提起抗告救濟，顯未盡其出租人所負應提供並保持合
    於約定使用收益狀態之房屋予伊之義務，被上訴人丙○○依
    法已不得在系爭房屋繼續經營源逢診所，自得終止系爭租賃
    契約，並於終止系爭租賃契約時行使同時履行抗辯權，拒絕
    給付租金及水電費；又被上訴人丙○○於九十六年三月二十
    九日即以律師函通知上訴人已遷讓系爭房屋，並將系爭房屋
    之鑰匙寄還上訴人，終止系爭租賃契約，上訴人業於同年月
    三十一日收受上開函文及鑰匙，被上訴人丙○○即無不當得
    利之可言。雖本院嗣於九十六年八月二十七日裁定廢棄上開
    定暫時狀態之處分，惟已在被上訴人丙○○終止系爭租賃契
    約五個月之後，對業已終止系爭租賃契約之效力並不生影響
    ；又兩造從未約定管理費由被上訴人丙○○負擔，管理費亦
    非屬系爭租賃契約第十五條所約定之營業上所必須繳納之稅
    捐；又逸仙大廈管委會並無擅自提高住戶管理費之權限，被
    上訴人丙○○就調整部分亦無繳納義務，上訴人逕與逸仙大
    廈管委會成立之調解內容對被上訴人丙○○並無拘束力等語
    ，資為抗辯。
三、兩造不爭執之事實：
    (一)被上訴人丙○○以被上訴人丁○○為連帶保證人，於九十
      五年三月九日與上訴人就系爭房屋簽訂系爭租賃契約，約
      定租賃期間自九十五年六月十日起，至一百年六月九日止
      、每月租金六萬七千元，被上訴人丙○○並於簽約時給付
      上訴人相當於三個月租金二十萬一千元之押租金（見原審
      卷七三頁至七七頁）。嗣被上訴人丙○○於系爭房屋經營
      源逢診所（見原審卷一一七頁之醫療機構開業執照）。
    (二)自九十五年六月份起，逸仙大廈管委會提高系爭房屋每月
      管理費為一萬七千一百十五元（見原審卷十六頁之逸仙大
      廈管理委員會九十五年八月十五日函）。
    (三)逸仙大廈管委會以上訴人及被上訴人丙○○為債務人，向
      原審法院聲請「甲○○及丙○○對門牌號碼臺北市○○○
      路七六號三樓區分所有權，不得作為非供特定人長期住宿
      使用」之定暫時狀態之處分，經原審法院以九十五年度裁
      全字第五四九六號裁定准許後，並據以聲請強制執行（見
      原審卷五五頁至五八頁）。
    (四)被上訴人丙○○於九十六年三月二十九日以律師函通知上
      訴人，伊已遷讓系爭房屋，該函文於九十六年三月三十一
      日送達上訴人（見原審卷五九頁至六十頁之律師函及雙掛
      號郵件回執）。
    (五)被上訴人丙○○自九十五年十月十日起，即未再給付上訴
      人租金（見原審卷七三頁至七七頁之系爭租賃契約）。
    (六)被上訴人丙○○曾繳交九十五年六月份至同年八月份之管
      理費，金額共為一萬九千二百六十三元（見原審卷一四七
      頁之逸仙大廈管委會公共管理費用分擔收據單）。
四、上訴人雖主張：伊已提供及保持合於約定使用收益狀態之房
    屋予被上訴人丙○○，被上訴人丙○○自九十五年十月十日
    起，即未再依約給付租金，經伊以押租金抵充至九十六年三
    月九日止之租金後，尚積欠伊十七萬七千二百二十六元之租
    金，伊自得以起訴狀繕本之送達向被上訴人丙○○為終止系
    爭租賃契約之意思表示，並得請求被上訴人丙○○給付自九
    十六年三月十日起，至九十六年六月十四日返還系爭房屋止
    ，相當於租金之不當得利十六萬七千五百元云云。惟為被上
    訴人所否認，並以前開情詞置辯；且查：
  (一)按出租人應以合於所約定使用、收益之租賃物，交付承租人
    ，並應於租賃關係存續中保持其合於約定使用、收益之狀態
    ，民法第四百二十三條定有明文。茲被上訴人丙○○抗辯伊
    因有開設醫療診所之需求而承租系爭房屋，惟上訴人明知建
    商於出售該大廈建物時，已告知該大廈三樓以上為純住宅之
    用，不得申請為商業用途，竟隱瞞上情，且逸仙大廈區分所
    有權人會議於系爭租賃契約簽訂後，租期開始前，已於九十
    五年四月十五日修改規約，限制二樓以上之房屋不得申請為
    商業用途，僅得作為純住宅使用，上訴人並未積極表示反對
    意見、據理力爭，竟仍向台北市政府工務局申請裝修許可，
    嗣被上訴人丙○○於九十五年四月間開始裝潢不久，即遭逸
    仙大廈管委會百般阻撓施工，致工期延宕，營業時間被迫延
    後，及至源逢診所開始營業，逸仙大廈管委會更阻止該診所
    醫師戊○○進入大廈，復要求診所客戶換證、登記、量體溫
    ，且需被上訴人丙○○親自到一樓導引客戶，並於電梯內張
    貼公告指摘丙○○違規使用系爭房屋，又針對源逢診所提高
    管理費，致該診所客戶卻步，營業大受影響，被上訴人丙○
    ○將此情告知上訴人，要求上訴人出面處理，上訴人僅表示
    不必理會而敷衍推拖，嗣被上訴人丙○○接獲原審法院定暫
    時狀態處分之裁定及強制執行命令，如不履行，將予拘提、
    管收或處怠金，致被上訴人丙○○不得不結束營業；又上訴
    人於收受上開定暫時狀態處分之裁定後，亦不提起抗告救濟
    ，僅由被上訴人丙○○自行聘請律師提起抗告，上訴人顯未
    盡其應提供並保持合於約定使用、收益狀態之系爭房屋交付
    被上訴人丙○○使用之義務等語。次按出租人以合於所約定
    使用、收益之租賃物交付承租人後，不僅須消極的不妨礙承
    租人使用、收益，且須積極的在租賃關係存續中，保持其合
    於約定使用、收益之狀態，此觀民法第四百二十三條規定自
    明。故租賃物在租賃關係存續中，受有妨害，致無法為圓滿
    之使用、收益者，不問其妨害係因可歸責於出租人之事由，
    或由於第三人之行為而生，出租人均負有除去之義務，以保
    持租賃物合於約定使用、收益之狀態。被上訴人丙○○抗辯
    伊於簽訂系爭租賃契約當時已告知承租系爭房屋係用以經營
    診所；即上訴人亦自認被上訴人丙○○曾告知欲經營類似預
    防保健中心之用（見本院卷三七頁之上訴理由），復自認曾
    為被上訴人丙○○委任建築師向臺北市政府工務局申請裝修
    許可（見本院卷六四頁之上訴人提出台北市政府工務局覆上
    訴人函文）。足見上訴人於簽訂系爭租賃契約當時，即已知
    悉被上訴人丙○○承租系爭房屋之目的係在用以經營診所。
  (二)上訴人與被上訴人丙○○訂立系爭租約後，租期開始前，逸
    仙大廈之區分所有權人已於九十五年四月十五日修改規約，
    限制二樓以上之房屋不得申請為商業用途，僅得作為純住宅
    使用，為上訴人所不爭執，並有上訴人所提出之該逸仙大廈
    住戶規約可稽（見原審卷九七頁至一Ｏ一頁、一五八頁至一
    六三頁），嗣被上訴人丙○○於九十五年四月間開始裝潢系
    爭房屋之際，即遭逸仙大廈管委會百般阻撓施工，致工期延
    宕，營業時間被迫延後，及至源逢診所開始營業，逸仙大廈
    管委會更阻止被上訴人丙○○所僱用之醫師戊○○進入該大
    廈看診，復要求該診所客戶必須換證、登記、量體溫，且需
    被上訴人丙○○親自到一樓接引客戶，並於電梯內張貼公告
    指摘被上訴人丙○○違規使用系爭房屋，又再針對源逢診所
    單獨提高管理費，致源逢診所客戶卻步，營業大受影響，被
    上訴人丙○○曾將此情告知上訴人，要求上訴人出面處理，
    惟上訴人並未出面積極處理，或與逸仙大廈管委會進行溝通
    等情，為上訴人所不爭執。嗣逸仙大廈管委會並將上訴人及
    被上訴人丙○○列為共同債務人，向原審法院聲請定暫時狀
    態之處分，經原審法院以九十五年度裁全字第五四九六號裁
    定准許定暫時狀態之處分，命上訴人及被上訴人丙○○不得
    就系爭房屋作為非供特定人長期住宿之使用（亦即不得作為
    經營商業使用），逸仙大廈管委會並據以聲請原審法院強制
    執行，經原審法院於九十六年十一月六日發定暫時狀態處分
    之執行命令，如不履行，得予拘提、管收或處怠金，有原審
    法院上開裁定及執行命令足按（見原審卷五四頁至五八頁、
    本院卷六五頁至七一頁）。準此，被上訴人丙○○與上訴人
    約定承租系爭房屋之目的既係供經營源逢診所之用，而非供
    住宿之用，該定暫時狀態之處分既已禁止被上訴人丙○○不
    得再將系爭房屋作非供住宿之使用，惟上訴人非但未對上開
    裁定提起抗告救濟，復未在相當期間內及時將該影響被上訴
    人丙○○依約定使用系爭房屋之不利益狀態除去，保持合於
    約定使用之狀態，則被上訴人丙○○於九十六年三月二十九
    日以律師函通知上訴人已遷讓系爭房屋，並將系爭房屋鑰匙
    寄還上訴人，該函文及鑰匙已於同年月三十一日送達上訴人
    （見原審卷五九頁至六一頁），顯見被上訴人丙○○有向上
    訴人表示終止系爭租賃契約，應屬合法；又被上訴人丙○○
    於終止系爭租賃契約之同時，已將系爭房屋鑰匙交還上訴人
    ，應認已於斯時返還系爭房屋予上訴人。足見上訴人主張被
    上訴人丙○○係於九十六年六月十四日始返還系爭房屋云云
    ，殊不足取。
  (三)雖上訴人另主張被上訴人丙○○係因與其僱用之醫師戊○○
    鬧翻，始結束源逢診所之經營云云。惟為被上訴人丙○○所
    否認，且查被上訴人丙○○所經營之源逢診所，係因遭原審
    法院強制執行定暫時狀態之處分始結束營業，已如上述。況
    上訴人所舉出之證人戊○○在本院證稱：「（法官問：你是
    否曾在台北市○○○路七十六號三樓經營源逢診所？答：）
    我在丙○○經營的源逢診所擔任醫師，我是純受僱的，於九
    十五年七月二十六日離職」、「（法官問：與大廈管理委員
    會的措施有無關連？答：）就我瞭解，當時我們要進入診所
    ，必須要登記證件，還要被盤問，病患很不方便，客人都會
    抱怨，我離職是因病患減少，業務量受到影響，…我離職也
    是因為擔心我的老闆收入少，還要支付我看診的費用，我於
    心不忍」、「（法官問：是否和老闆鬧翻才離職的？答：）
    我與老闆相處都很平和，雖然我覺得看診費（收入）不是很
    好，但直到我離職，相處都很平順，我與老闆之間都有溝通
    ，沒有問題」（見本院卷一二八頁之準備程序筆錄），足見
    上訴人所為此部分主張，亦不足取。
  (四)雖上訴人又主張：原審法院九十五年度裁全字第五四九六號
    定暫時狀態處分之裁定，業經本院於九十六年八月二十七日
    以九十五年度抗字第一七六一號裁定廢棄，並駁回逸仙大廈
    管委會之聲請，嗣經本院於九十六年十月二日裁定駁回逸仙
    大廈管委會之再抗告確定，足證逸仙大廈管委會之聲請違法
    ，伊已提供並保持合於使用之租賃物予被上訴人丙○○使用
    ，被上訴人丙○○自不得終止系爭租賃契約云云，並提出本
    院上開裁定為證（見原審卷一九四頁至一九九頁）。惟查原
    審法院以九十五年度執全字第四四四三號定暫時狀態之處分
    強制執行事件，係於九十五年十一月六日核發執行命令，被
    上訴人丙○○則於同年月九日收受該執行命令（見原審卷五
    四頁），自斯時起，被上訴人丙○○就系爭房屋之使用，在
    法律上即處於不得再依其與上訴人間之約定而為使用，亦即
    不得再在系爭房屋作非供住宿之使用繼續經營源逢診所。是
    被上訴人丙○○於九十六年三月三十一日以上訴人就系爭房
    屋未盡其應提供並保持合於約定使用狀態予伊之義務，而向
    上訴人表示終止系爭租賃契約，應屬有據，已如前述。至該
    定暫時狀態之處分嗣經被上訴人丙○○向本院提起抗告後，
    係在被上訴人丙○○向上訴人表示終止系爭租賃契約並返還
    系爭房屋經過五個月後之九十六年八月二十七日，始經本院
    以九十五年度抗字第一七六一號裁定予以廢棄，並駁回逸仙
    大廈管委會之聲請，嗣經本院於九十六年十月二日裁定駁回
    逸仙大廈管委會之再抗告確定，自不影響被上訴人丙○○已
    經終止系爭租賃契約之效力。足見上訴人所為此部分主張，
    亦不足取。
  (五)原審法院就九十五年度執全字第四四四三號對上訴人及被上
    訴人丙○○定暫時狀態處分強制執行事件，係於九十五年十
    一月六日核發執行命令，禁止上訴人及被上訴人丙○○不得
    將系爭房屋作為非供特定人長期住宿之使用，被上訴人丙○
    ○於同年月九日收受該執行命令（見原審卷五四頁至五八頁
    之上開裁定及執行命令），則被上訴人丙○○自九十五年十
    一月十日起，依法已不得再在系爭房屋經營源逢診所，此全
    係因可歸責於上訴人就系爭房屋未盡應提供並保持合於約定
    使用狀態予被上訴人丙○○使用之事由，則被上訴人丙○○
    據以終止系爭租賃契約，自屬有據，已如上述。是被上訴人
    丙○○於收受上開執行命令前即自九十五年十月十日起，至
    同年十一月九日止之租金計六萬七千元部分，自仍負有給付
    之義務，不得拒絕給付；另自其收受上開執行命令之翌日即
    自九十五年十一月十日起，至其於九十六年三月三十一日向
    上訴人表示終止系爭租賃契約之日止部分，依法既已不得為
    合於約定之使用，上訴人就系爭房屋既未盡其應提供並保持
    合於約定使用狀態之義務，與被上訴人丙○○支付租金係立
    於對待給付之關係，被上訴人丙○○自得拒絕給付租金，亦
    不負返還相當於租金之不當得利責任。是上訴人主張被上訴
    人丙○○自九十五年十一月十日起至九十六年三月九日止，
    仍應給付伊租金計十七萬七千二百二十六元，並應自九十六
    年三月十日起，至返還系爭房屋即九十六年六月十四日止，
    給付伊相當於租金之不當得利十六萬七千五百元云云，顯不
    足取。
五、關於上訴人主張：被上訴人丙○○應給付伊積欠系爭房屋之
    管理費五萬五千元部分：
    上訴人主張系爭房屋之管理費，伊與被上訴人丙○○係以口
    頭約定由被上訴人丙○○負擔一節。雖為被上訴人丙○○所
    否認，惟查關於租賃房屋之管理費，依社會一般常情，均係
    由承租人負責繳納，再經參諸被上訴人丙○○曾繳納系爭房
    屋九十五年六月份至同年八月份之管理費計一萬九千二百六
    十三元之情形以觀，足見系爭房屋之管理費雙方確係約定應
    由被上訴人丙○○負責繳納。又上訴人主張系爭房屋之管理
    費自九十五年六月份起，逸仙大廈管委會已調高為每月一萬
    七千一百十五元，業據其提出逸仙大廈管委會九十五年八月
    十五日九十五逸仙字第95081501號函文為證（見原審卷十六
    頁），被上訴人丙○○對之亦不爭執。上訴人主張伊已與逸
    仙大廈管委會就被上訴人丙○○積欠自九十五年六月份起至
    同年十一月份止之管理費十萬五百四十二元，在台灣士林地
    方法院士林簡易庭以五萬五千元成立調解，有該調解筆錄可
    稽（見原審卷一五Ｏ頁至一五一頁），且為被上訴人丙○○
    所不爭執。是上訴人請求被上訴人丙○○給付該管理費五萬
    五千元，即屬有據。
六、關於上訴人請求被上訴人丙○○給付伊代墊系爭房屋之電費
    部分：
    依系爭租賃契約第十五條約定：「乙方（指被上訴人丙○○
    ）水電費及營業上必須繳納之稅捐自行負擔」（見原審卷十
    二頁），足見系爭房屋於租賃期間使用之電費，應由被上訴
    人丙○○負擔。上訴人主張被上訴人丙○○於九十六年三月
    三十一日終止系爭租賃契約前積欠九十五年十二月份之電費
    一千零六十八元、九十六年二月份之電費三百五十一元、同
    年三月份之電費八十元、及接電費用四百元、設備維持費一
    百二十九元，合計二千零二十八元，業據上訴人提出台灣電
    力公司收據為證（見原審卷九二頁至九三頁），且為被上訴
    人丙○○所不爭執。是上訴人請求被上訴人丙○○給付積欠
    系爭房屋之電費二千零二十八元，亦屬有據。
七、關於被上訴人丙○○抗辯伊如須給付上訴人上開請求，伊得
    主張同時履行抗辯，而拒絕給付上開金額部分：
    按因契約互負債務者，於他方當事人未為對待給付前，得拒
    絕自己之給付。但自己有先為給付之義務者，不在此限。又
    他方當事人已為部分之給付時，依其情形，如拒絕自己之給
    付有違背誠實及信用方法者，不得拒絕自己之給付，民法第
    二百六十四條定有明文。查被上訴人丙○○自九十五年十月
    十日起即未再給付上訴人租金，為被上訴人丙○○所不爭執
    。而原審法院以九十五年度裁全字第五四九六號裁定准許對
    上訴人及被上訴人丙○○為定暫時狀態之處分，並經原審法
    院以九十五年度執全字第四四四三號實施強制執行，於九十
    五年十一月六日核發執行命令，被上訴人丙○○於同年月九
    日收受該執行命令，該執行命令之內容為禁止上訴人及丙○
    ○不得作為非供特定人長期住宿之使用（見原審卷五四頁至
    五八頁之上開裁定及執行命令），足見被上訴人丙○○自斯
    時起在法律上已不得再在系爭房屋經營源逢診所。是被上訴
    人丙○○於收受上開執行命令前即自九十五年十月十日起，
    至同年十一月九日止之租金計六萬七千元部分，自仍負有給
    付之義務，不得拒絕給付；自其收受上開執行命令之翌日即
    自九十五年十一月十日起，至其於九十六年三月三十一日向
    上訴人表示終止系爭租賃契約之日止部分，被上訴人丙○○
    在法律上既已不得再在系爭房屋繼續經營源逢診所，上訴人
    出租系爭房屋既未盡其應提供並保持合於約定使用狀態之義
    務，與被上訴人丙○○支付租金係立於對待給付之關係，依
    上開說明，被上訴人丙○○自得拒絕給付租金；至電費部分
    ，上訴人出租系爭房屋予被上訴人丙○○後，至被上訴人丙
    ○○於九十六年三月三十一日終止系爭租賃契約止，該期間
    之電費依約定既應由被上訴人丙○○負擔，已如上述，而該
    電費係屬被上訴人丙○○已使用電力所應負擔之費用，與上
    訴人出租系爭房屋之義務，並非立於對待給付關係，自無同
    時履行抗辯權之適用；至管理費部分，上訴人出租系爭房屋
    予被上訴人丙○○後，至被上訴人丙○○於九十六年三月三
    十一日終止系爭租賃契約之日止，該期間之管理費依約定既
    應由被上訴人丙○○負擔，已如上述。而該管理費與上訴人
    出租系爭房屋之義務，亦非立於對待給付關係，自亦無同時
    履行抗辯權之適用。
八、綜上所述，被上訴人丙○○計積欠上訴人自九十五年十月十
    日起、至同年十一月九日止之租金六萬七千元、代墊電費二
    千零二十八元、及代墊管理費五萬五千元，共計十二萬四千
    零二十八元，而被上訴人丁○○為被上訴人丙○○系爭租賃
    契約之連帶保證人，依法就被上訴人丙○○積欠上訴人之上
    開款項自應負連帶清償責任。惟被上訴人丙○○於簽訂系爭
    租賃契約時，曾交付上訴人押租金二十萬一千元，為兩造所
    不爭執，已如上述，既經被上訴人丙○○主張與其所積欠上
    訴人之上開款項抵銷，經抵銷後，上訴人已無餘款可資請求
    。從而，上訴人依據系爭租賃契約之約定、及連帶保證、不
    當得利之法律關係，請求被上訴人連帶給付租金十七萬七千
    二百二十六元、相當於租金之不當得利十六萬七千五百元、
    代墊管理費五萬五千元及電費二千零二十八元，共計四十萬
    一千七百五十四元，並加付法定遲延利息，自屬不應准許。
    原審所為上訴人敗訴之判決，核無違誤。上訴論旨仍執前詞
    指摘原判決不當，求予廢棄改判，為無理由。
九、至兩造其餘之攻擊或防禦方法、及未經援用或進行調查之證
    據，經本院斟酌後，認為均不足以影響本判決之結果，自無
    逐一詳予論駁之必要，併此敘明。
據上論結，本件上訴為無理由，依民事訴訟法第四百四十九條第
一項、第七十八條，判決如主文。
中    華    民    國    97    年    9     月     9    日
                  民事第六庭
                        審判長法  官  林鄉誠
                              法  官  許紋華
                              法  官  楊豐卿
正本係照原本作成。
不得上訴。
中    華    民    國    97    年    9     月    9     日
                              書記官  林麗觀


司法院資訊處製作；財團法人民間司法改革基金會備份。
